臺灣高雄地方法院刑事判決
111年度交簡上字第12號
上  訴  人  臺灣高雄地方檢察署檢察官  
被      告  林宥全




上列上訴人因過失傷害案件，不服本院高雄簡易庭中華民國110
年11月29日110 年度交簡字第1745號（聲請簡易判決處刑案號：
臺灣高雄地方檢察署110 年度偵字第10287號）第一審判決，提
起上訴，本院管轄之第二審法院判決如下：
    主  文
上訴駁回。
　　事實及理由
一、被告於審判期日，經合法傳喚無正當理由而未到庭，有本院
    送達證書、刑事報到單、被告之戶政資料查詢結果、臺灣高
    等法院在監在押全國記錄表等件在卷可參（簡上卷第61至67
    、77至79頁），依刑事訴訟法第455條之1第3項準用第371條
    規定，不待其陳述逕行判決。
二、本案經本院審理結果，認第一審判決以被告林宥全犯道路交
    通管理處罰條例第86條第1項、刑法第284條前段之無駕駛執
    照駕車因過失傷害人罪，依道路交通管理處罰條例第86條第
    1項及刑法第62前段先加後減輕其刑後，量處拘役55日，如
    易科罰金，以新臺幣（下同）1千元折算1日，認事用法及量
    刑均無不當，爰依刑事訴訟法第373條規定，本判決之事實
    、證據及理由，均引用第一審判決書之記載（如附件）。
三、檢察官上訴意旨略以：被告並未與告訴人和解，足認其犯後
    態度不佳，且告訴人因本件車禍事故所受傷害，對其生活產
    生重大影響，原審未能充分審酌上情，僅判處被告拘役55日
    ，量刑顯屬過輕等語。
四、駁回上訴之理由：
    按刑事審判旨在實現刑罰權分配之正義，故法院對有罪被告
    之科刑，應符合罪刑相當原則，使輕重得宜，罰當其罪，以
    契合社會之法律感情，故刑法第57條明定科刑時應審酌一切
    情狀，尤應注意該條所列各款事項以為科刑輕重之標準，俾
    使法院就個案之量刑，能斟酌至當；然若量刑時已斟酌刑法
    第57條各款所列之情狀，而未逾越法定刑度之範圍，亦無濫
    用權限之情形，則其量刑之輕重，即屬事實審法院得依職權
    自由裁量之事項，不得任意指摘為違法（最高法院75年台上
    字第7033號、72年台上字第6696號判例意旨參照）。查原審
    審酌被告駕車時本應謹慎注意遵守交通規則，以維自身及其
    他參與道路交通者之安全，竟疏未注意及此而貿然逆向行駛
    ，肇生本件交通事故，使告訴人受有本案傷勢，侵害他人身
    體法益，造成他人身體及精神上之痛苦，所為實屬不該；且
    被告事後迄未與告訴人達成和解以適當賠償對方之損害，是
    本件損害尚未有所減輕；惟考量被告犯後坦認犯行、本件犯
    罪情節、被告違反注意義務之過失程度，及告訴人因本件車
    禍所受傷勢部分與嚴重程度（擦傷、挫傷），暨被告於警詢
    時自陳之智識程度、家庭經濟狀況（因涉及個人隱私，故不
    揭露，詳如警詢筆錄受詢問人欄），與其有如臺灣高等法院
    被告前案紀錄表所示之平時素行等一切情狀，量處拘役55日
    ，並諭知如易科罰金之折算標準，堪認原審已就量刑事項詳
    加審酌，並已考量被告是否與告訴人達成和解、其犯後態度
    暨告訴人所受傷勢等量刑因素，並無上訴意旨所指瑕疵，是
    原審量刑無違反比例原則或量刑不當之情事，上訴意旨指摘
    原審量刑不當云云，揆諸前揭說明，為無理由，應予駁回。
據上論斷，應依刑事訴訟法第455 條之1 第1 項、第3 項、第36
8 條、第371條、第373 條，判決如主文。
本案經檢察官張志杰聲請簡易判決處刑，檢察官王清海提起上訴
，檢察官張靜怡到庭執行職務。
中　　華　　民　　國　　111 　年　　4 　　月　　19　　日
                  刑事第十二庭  審判長法　官   蔡書瑜
                  　　　　　　　　　　法　官   楊甯伃
                  　　　　　　　　　　法　官   蔡有亮 
以上正本證明與原本無異。
不得上訴。
中　　華　　民　　國　　111 　年　　4 　　月　　19　　日
　　　　　　　　　　　　　　　　　　　書記官   葉郁庭

附件：
臺灣高雄地方法院刑事簡易判決
 110年度交簡字第1745號
聲　請　人　臺灣高雄地方檢察署檢察官
被　　　告　林宥全



上列被告因過失傷害案件，經檢察官聲請以簡易判決處刑（110
年度偵字第10287 號），本院判決如下：
    主  文
林宥全犯無駕駛執照駕車因過失傷害人罪，處拘役伍拾伍日，如
易科罰金，以新臺幣壹仟元折算壹日。
    事實及理由
一、本案犯罪事實及證據，除犯罪事實欄第1 行補充「林宥全未
    考領有適當之駕駛執照，於民國109 年…」外，其餘均引用
    檢察官聲請簡易判決處刑書之記載（如附件）。
二、按汽車在單行道行駛時，應按遵行方向順序行駛，道路交通
    安全規則第96條定有明文。查被告林宥全雖未考領有普通小
    型車駕駛執照，有證號查詢汽車駕駛人資料1份在卷足憑（
    本院卷第23頁），惟其要屬具有一般智識程度之成年人，並
    依其行車之經驗，對於上開規定自無不知之理，且依本件事
    故當時，天候晴朗、日間自然光線、柏油路面、乾燥無缺陷
    、無障礙物乙節，有道路交通事故調查報告表（一）在卷可
    稽（警卷第14頁），是被告客觀上並無不能注意之情事，則
    被告違反上開規定，貿然逆向行駛，因而肇致本件交通事故
    ，則被告確有違反上開注意義務之過失甚明。又被告上揭過
    失致告訴人陳思翰受有本案傷勢，且告訴人於案發當日隨即
    前往豐田診所治療，此有前揭診斷證明書在卷可稽（警卷第
    28頁），足認被告之過失行為與告訴人前揭傷害結果間，確
    有相當因果關係存在。綜上所述，本件事證明確，被告犯行
    堪予認定，應依法論科。
三、復按汽車駕駛人，無駕駛執照駕車，因而致人受傷或死亡，
    依法應負刑事責任者，加重其刑至二分之一，道路交通管理
    處罰條例第86條第1項定有明文。查被告於附件犯罪事實欄
    所示時、地駕駛自用小客車時，未考領有適當駕駛執照之情
    ，已如前述，是核被告所為，係犯道路交通管理處罰條例第
    86條第1項、刑法第284條前段之無駕駛執照駕車因過失傷害
    人罪，依法應加重其刑。又被告於肇事後，留在事故現場，
    主動向前往事故現場處理且尚不知肇事者為何人之員警坦承
    肇事，並接受裁判之事實，有高雄市政府警察局道路交通事
    故肇事人自首情形紀錄表附卷可憑（警卷第23頁），堪認符
    合自首之要件，本院審酌被告此舉確實減少交通事故發生之
    初查緝真正行為人所需耗費之資源，爰依刑法第62條前段規
    定，減輕其刑。
四、爰以行為人之責任為基礎，審酌被告駕車時本應謹慎注意遵
    守交通規則，以維自身及其他參與道路交通者之安全，竟疏
    未注意及此而貿然逆向行駛，肇生本件交通事故，使告訴人
    受有本案傷勢，侵害他人身體法益，造成他人身體及精神上
    之痛苦，所為實屬不該；且被告事後迄未與告訴人達成和解
    以適當賠償對方之損害，是本件損害尚未有所減輕；惟考量
    被告犯後坦認犯行、本件犯罪情節、被告違反注意義務之過
    失程度，及告訴人因本件車禍所受傷勢部分與嚴重程度（擦
    傷、挫傷），暨被告於警詢時自陳之智識程度、家庭經濟狀
    況（因涉及個人隱私，故不揭露，詳如警詢筆錄受詢問人欄
    ），與其有如臺灣高等法院被告前案紀錄表所示之平時素行
    等一切情狀，量處如主文所示之刑，並諭知易科罰金之折算
    標準。
五、依刑事訴訟法第449 條第1 項前段、第3 項、第454 條第2
    項，道路交通管理處罰條例第86條第1 項，刑法第284 條前
    段、第62條前段、第41條第1 項前段，刑法施行法第1 條之
    1 第1 項，逕以簡易判決處刑如主文。
六、如不服本判決，得自收受本判決書送達之日起20日內，向本
    院提起上訴狀（須附繕本），上訴於本院管轄之第二審地方
    法院合議庭。本案經檢察官張志杰聲請以簡易判決處刑。
中    華    民    國   110    年    11    月     29   日
                  高雄簡易庭    法  官  張雅文
以上正本證明與原本無異。
如不服本判決，應於判決送達之日起20日內向本院提出上訴書狀
。（因疫情而遲誤不變期間，得向法院聲請回復原狀）
中    華    民    國   110    年    11    月    29    日
                                書記官  林水木

附錄本案論罪科刑法條：
《道路交通管理處罰條例第86條第1項》
汽車駕駛人，無駕駛執照駕車、酒醉駕車、吸食毒品或迷幻藥駕
車、行駛人行道或行經行人穿越道不依規定讓行人優先通行，因
而致人受傷或死亡，依法應負刑事責任者，加重其刑至2分之1。
《刑法第284條》因過失傷害人者，處1年以下有期徒刑、拘役或
10萬元以下罰金；致重傷者，處3年以下有期徒刑、拘役或30萬
元以下罰金。